臺灣臺南地方法院刑事判決　　　　　　　 94年度訴字第767號
公　訴　人　臺灣臺南地方法院檢察署檢察官
被　　　告　甲○○
上列被告因違反毒品危害防制條例案件，經檢察官提起公訴（九
十四年度毒偵字第一三一二號）及移送併辦審理（九十四年度毒
偵字第一八三八號），被告於準備程序中就被訴犯罪事實為有罪
之陳述，經裁定進行簡式審判程序，本院判決如下：
    主    文
甲○○連續施用第一級毒品，累犯，處有期徒刑壹年。
    事    實
一、甲○○前因肅清煙毒條例案件，經本院於民國八十七年四月
    二十七日以八十七年度訴字第一一二號案件判處有期徒刑三
    年六月確定，而於九十二年九月二十日縮刑期滿執行完畢。
    又前因施用第二級毒品安非他命案件，經依本院九十年度毒
    聲字第一九九四號裁定令入戒治處所施以強制戒治，於九十
    一年三月二十八日停止戒治，並交付保護管束，於九十一年
    九月七日保護管束期滿，由台灣台南地方法院檢察署檢察官
    於九十一年九月十三日以九十一年度戒毒偵字第三二三號為
    不起訴處分確定。詎又於期滿釋放後五年內復基於施用第一
    級毒品海洛因之概括犯意，自九十三年六月某日某時起至九
    十四年二月十一日十一時十四分回溯前二十六小時內之某時
    止，連續在其當時位於台南市精忠三村五八四號之租居處及
    台南縣南化鄉南化村二五五之二六號住處，施用第一級毒品
    海洛因多次。嗣先於九十三年八月六日下午二時三十分許，
    為警在臺南市○區○○○路一段八十巷十三號前盤查，經其
    同意採尿送驗，以及於九十四年二月十一日十一時經警通知
    前往台南縣警察局玉井分局，經其同意採尿送驗後，因二次
    均呈嗎啡陽性反應，而查獲上情。
二、案經臺南市警察局第一分局報請臺灣臺南地方法院檢察署檢
    察官偵查起訴，暨臺灣臺南地方法院檢察署檢察官移送本院
    併案審理。
    理    由
一、本件係經被告甲○○於本院準備程序中當庭表示認罪，而以
    簡式審判程序加以審理，有本院九十四年八月十五日準備程
    序筆錄及審判筆錄附卷足憑，則依據刑事訴訟法第二百七十
    三條之二、第一百五十九條第二項之規定，本件不適用傳聞
    法則有關限制證據能力之相關規定，合先敘明。
二、上開事實，業據被告甲○○於本院審理時坦承不諱，且其二
    次為警查獲後所採集之尿液經送檢驗結果，均呈現嗎啡陽性
    反應（按海洛因係由嗎啡經化學合成而製得，經注射人體後
    ，因代謝而分解又生成嗎啡，因此海洛因在進入人體後，均
    以嗎啡型態排放於尿液中），有台南市衛生局九十三年八月
    二十五日（煙）南市衛驗字第九三○七六三號檢驗成績書、
    台南市警察局第一分局偵辦甲○○涉嫌毒品危害防制條例案
    送驗尿液及年籍對照表、長榮大學九十四年三月四日確認報
    告及列管毒品人口尿液檢體採集送驗紀錄表各一份在卷可稽
    ，被告自白核與事實相符，其連續施用第一級毒品犯行堪以
    認定。又被告因違反毒品危害防制條例案件，經本院以九十
    年度毒聲字第一九九四號裁定令入戒治處所施以強制戒治，
    於九十一年三月二十八日停止戒治，並交付保護管束，於九
    十一年九月七日保護管束期滿而執行完畢等情，有臺灣高等
    法院被告全國前案紀錄表、台灣台南地方法院檢察署刑案資
    料查註紀錄表及全國施用毒品案件紀錄表各一份附卷足憑。
    本件事證明確，被告犯行堪予認定。
二、查海洛因屬毒品危害防制條例第二條第二項第一款所列之第
    一級毒品，核被告甲○○所為，係犯毒品危害防制條例第十
    條第一項之施用第一級毒品罪。其施用前後持有第一級毒品
    海洛因之低度行為，為其施用之高度行為吸收，不另論罪。
    被告先後多次施用第一級毒品之犯行，時間緊接，方法相同
    ，所犯係構成要件同一之罪名，顯係基於概括犯意反覆為之
    ，為連續犯，應依法加重其刑。又被告前因肅清煙毒條例案
    件，經本院於八十七年四月二十七日以八十七年度訴字第一
    一二號案件判處有期徒刑三年六月確定，嗣又接續執行殘刑
    ，而於九十二年九月二十日縮刑期滿執行完畢，有卷附臺灣
    高等法院被告全國前案紀錄表、台灣台南地方法院檢察署刑
    案資料查註紀錄表可按，其受有期徒刑之執行完畢，五年內
    再犯本件有期徒刑以上之罪，為累犯，應依法遞加重其刑。
    又臺灣台南地方法院檢察署檢察官移送併辦（九十四年度毒
    偵字第一八三八號）之事實，以及被告於本院審理時自白，
    其於九十三年八月五日某時起至九十四年二月十一日間，亦
    有施用第一級毒品海洛因多次等情，因與前揭論罪科刑之事
    實有連續犯之裁判上一罪關係，雖均未起訴，惟此二部分事
    實與上揭論罪科刑之事實，均有連續犯之裁判上一罪關係，
    本院應併予審判，附此敘明。爰審酌被告前已因施用毒品行
    為，經法院判決執行完畢及強制戒治後，仍再犯本案，顯見
    其意志力薄弱，未能戒除施用毒品之惡習，惟念施用毒品行
    為本質上乃屬對自我身心健康之自戕行為，尚未生巨大危害
    於整體社會，及其犯後坦承犯行等一切情狀，量處如主文所
    示之刑，以資懲儆。
據上論斷，應依刑事訴訟法第二百七十三條之一第一項、第二百
九十九條第一項前段，毒品危害防制條例第十條第一項，刑法第
十一條前段、第五十六條、第四十七條，判決如主文。
本案經檢察官陳本良到庭執行職務。
中　　華　　民　　國　　94　　年　　8 　　月　　23　　日
                    刑事第五庭  法  官  張家瑛
右正本證明與原本無異。
如不服本判決，應於判決送達後十日內，向本院提出上訴狀。
                                書記官  許悉愛
中　　華　　民　　國　　94　　年　　8 　　月　　24　　日
附錄所犯法條：
毒品危害防制條例第十條第一項：
施用第一級毒品者，處六月以上五年以下有期徒刑。
